【裁判字號】    99,抗,902
【裁判日期】    990624
【裁判案由】    聲明異議
【裁判全文】
臺灣高等法院民事裁定                   99年度抗字第902號
抗  告  人  甲○○
上列抗告人因與相對人乙○○間聲請核發支付命令聲明異議事件
，對於中華民國99年5月28日臺灣臺北地方法院99年度店簡事聲
字第15號裁定提起抗告，本院裁定如下：
    主  文
抗告駁回。
抗告訴訟費用由抗告人負擔。
    理  由
一、按「債權人之請求，以給付金錢或其他代替物或有價證券之
    一定數量為標的者，得聲請法院依督促程序發支付命令。」
    ；「支付命令之聲請，應表明下列各款事項：一、當事人及
    法定代理人。二、請求之標的及其數量。三、請求之原因事
    實。其有對待給付者，已履行之情形。四、應發支付命令之
    陳述。五、法院。」；「支付命令之聲請，不合於第五百零
    八條至第五百十一條之規定，或依聲請之意旨認債權人之請
    求為無理由者，法院應以裁定駁回之；就請求之一部不得發
    支付命令者，應僅就該部分之聲請駁回之。」，民事訴訟法
    第508條第1項、第511條、第513條第1項分別定有明文。
二、抗告人前聲請對相對人乙○○及劉鴻儒等人（抗告人僅就乙
    ○○部分提起抗告）核發支付命令，原法院司法事務官以：
    抗告人並未釋明正確之請求標的及其數量、正確之相對人及
    個別之請求標的及請求金額暨請求以5倍租金計算違約金之
    請求依據等，且逾期未補正，爰裁定駁回抗告人之聲請，原
    法院並據以駁回抗告人之聲明異議。
三、抗告意旨以：伊已提出財政部臺灣省北區國稅局各類所得資
    料清單等新證據，合於民事訴訟法第508條至第511條之規定
    ，應准伊之聲請云云。
四、經查，抗告人於民國99年1月7日具狀聲請核發支付命令時，
    其聲請狀首頁所列相對人為乙○○、劉鴻儒、劉建星、劉林
    阿滿、徐蕭月英、謝葉雪妹、黃三連及張李麗香等8人（下
    稱乙○○等8人），同聲請狀次頁所列相對人為乙○○、劉
    鴻儒、徐蕭月英（下稱乙○○等3人），二者並不一致；另
    所載請求給付之金額雖為新臺幣（下同）3億6,310萬3,000
    元，惟所提出之租金明細表及翡翠谷飲食店租金明細表3紙
    （原審99年度司促字第515號卷第1-5頁），合計總額僅8,74
    8萬7,000元，亦不相同；且未明載個別相對人之請求依據及
    金額各為若干，就違約金請求之依據，亦付之闕如。原法院
    司法事務官於99年1月12日裁定限抗告人於5日內補正，該裁
    定已於99年1月15日送達抗告人，有送達證書可稽。抗告人
    逾期未補正，原法院於99年1月26日以裁定駁回抗告人之聲
    請，於法核無違誤。抗告人於99年2月3日聲請「依督促程序
    發支付命令准予回復原狀」，所列相對人除乙○○等8人外
    ，復增加徐阿財、徐阿亮、謝治台、謝建台等人，仍未正確
    表明相對人，復未表明請求之原因事實、金額及依據等。從
    而，原法院將該狀視為聲明異議，並裁定予以駁回，亦無違
    誤。抗告人提起抗告雖提出財政部臺灣省北區國稅局各類所
    得資料清單等，惟未敘明與所請求事項之關連性，仍與民事
    訴訟法第511條聲請支付命令之程式不符。抗告意旨指摘原
    裁定不當，求予廢棄，為無理由，應予駁回。又本件並無抗
    告人遲誤不變期間之情形，原裁定雖未將抗告人回復原狀之
    聲請併予駁回，惟對結論並無影響，附此敘明。
五、據上論結，本件抗告為無理由，爰裁定如主文。
中    華    民    國    99    年    6     月    24    日
                    民事第十四庭
                        審判長法  官   林金村
                              法  官   李慈惠
                              法  官   王麗莉
正本係照原本作成。
本裁定除以適用法規顯有錯誤為理由外，不得再抗告。如提起再
抗告，應於收受後10日內委任律師為代理人向本院提出再抗告狀
。並繳納再抗告費新台幣１千元。
中    華    民    國    99    年    6     月    24    日
                              書記官   余姿慧

司法院資訊處製作；財團法人民間司法改革基金會備份。
